臺灣高等法院刑事判決　　　　　　　　　　　　　九十三年度上訴字第一二一七號
　　上　訴　人
　　即　被　告　乙○○
右上訴人因偽造文書等案件，不服臺灣板橋地方法院九十二年度訴字第二五八五號，
中華民國九十三年三月十六日第一審判決（起訴案號：臺灣板橋地方法院檢察署九十
二年度偵字第一七四四九號、偵緝字第一五五二號）提起上訴，本院判決如左：
    主  文
上訴駁回。
    事  實
一、乙○○與姓名年籍不詳綽號「阿達仔」之成年男子共同基於意圖為自己不法所有
    之概括犯意聯絡，於民國九十一年七月二十日中午十二時許，在其臺北縣三峽鎮
    ○○路四０四號前，趁其鄰居即住於同路四０二號之姨丈丁○○不在家之際，由
    乙○○在旁把風，而由「阿達仔」攀爬至上址二樓窗戶前，以徒手打開窗戶後，
    踰越該安全設備，進入丁○○之住處（侵入住宅部分未據告訴），竊取丁○○所
    有之洋酒二瓶、紀念幣一套、鬧鐘一個、金戒指一只及金鏈子一條得手，嗣丁○○發現遭竊，並在乙○○之住處內發現失竊之洋酒等物，乃報警查獲。乙○○因
    不滿丁○○報警處理，致其上開竊盜犯行經警查獲偵辦，竟基於恐嚇之犯意，於
    九十一年七月二十一日中午十二時許，在丁○○上址住處前，向丁○○之配偶丙○揚言：「阿姨，我知道妳對我很好，我偷妳的金戒指及金鏈子等我有錢的時候
    再還給妳，但是姨丈（丁○○）向警方報案，等我出來的時候叫他試看看」等語
    ，以加害丁○○生命、身體之事恐嚇丙○，致丙○心生畏懼，而生危害於安全。
    乙○○復承前之竊盜概括犯意，於九十一年七月三十一日下午一時四十分許，向
    不知情之堂兄弟周志禧、周文鎮（渠二人此部分之行為，另經判決無罪確定）佯
    稱有工具置於丁方營造公司所承包興建位於臺北縣三峽鎮○○路三一一號之集合
    周志禧前往上開工地後，乙○○隨即進入上開工地內竊取戊○○所有之打石機一
    台，甫得手後即為戊○○發覺，趨前攔下周文鎮，並報警循線查獲。
二、乙○○另行起意，基於意圖為自已不法所有之概括犯意，於九十二年八月二十七
    日上午十時許，持其所有客觀上可供兇器使用之一字型螺絲起子一把，均以破壞
    門鎖後進入房間之方式（毀損及侵入住宅部分均未據告訴），分別在其於臺北縣
    三峽鎮○○街六一號二樓租屋處其他隔間之房客己○○、甲○○之房間內，連續
    竊取己○○所有之上海商業儲蓄銀行存摺、富邦商業銀行存摺各一本、印鑑一枚
    、健保卡一張、西屋牌ＤＶＤ錄放影機一台、亞米加牌男錶一只、現金新臺幣（
    下同）五千元，及甲○○所有之國際牌隨身聽一台、ＪＳ牌喇叭一組、延長線一
    條。得手後，復基於意圖為自己不法所有及行使偽造私文書之概括犯意，分別於
    九十二年八月二十七日、同年月二十九日，先後二次持其所竊得上開己○○所有
    之富邦商業銀行存摺一本（帳號00000000000000號）、印鑑一枚
    ，前往臺北縣土城市○○路○段一００號富邦商業銀行土城分行，均在取款憑條
    上擅自填寫帳號、提款金額、日期等資料，並盜用「己○○」之印鑑，其中九十
    二年八月二十九日更偽造「己○○」之署押，藉以表示確由真正名義人立具之意
    ，以此方式連續偽造提款金額分別為一萬元、六百元之取款憑款二紙，旋持上開
    偽造之取款憑條連續向富邦商業銀行土城分行辦理提款手續而行使之，使該銀行
    之承辦人員陷於錯誤，誤認其係有權提款之人，而分別交付如取款憑條上所載提
    款金額之款項，足以生損害於真正名義人己○○及金融機關對於金融交易管理之
    正確性。嗣經己○○發現存摺遭竊，通知富邦商業銀行，該行行員於乙○○前去
    補登存摺時，報警查獲，始知上情。
三、案經丁○○、丙○訴請臺北縣政府警察局三峽分局，及己○○、甲○○訴請臺北
    縣政府警察局土城分局報請臺灣板橋地方法院檢察署檢察官偵查起訴。臺灣板橋
    地方法院於準備程序進行中，被告乙○○就被訴事實為有罪之陳述，經告知被告
    簡式審判程序之旨，並聽取當事人之意見後，裁定進行簡式審判程序。
    理  由
一、被告乙○○經合法傳喚無正當理由不到庭，惟查：右揭事實，業經被告於原審審
    理時坦承不諱（見原審卷第三八頁至第四三頁），核與告訴人丁○○（見偵字第
    一七四九四號卷第九頁、第十頁）、丙○（見偵字第一七四九四號卷第十三頁、
    第十四頁）、己○○（見偵字第一七四四九號卷第十六頁）、甲○○（見偵字第
    一七四四九頁第十七頁），被害人戊○○指述之情節相符（見偵字第一四三五八
    號影印卷第五頁反面、第六頁），並有證人詹周花（見偵字第一七四九四號卷第
    十一頁、十二頁）、周文鎮（見偵字第一四三五八號影印卷第三頁至第五頁、第
    十九頁至第二十一頁、第二十五頁、第三十三頁）、周志禧（見偵字第一四三五
    八號影印卷第二十七頁至第二十七頁、第三十三頁）之證述可佐，及扣押物品目
    錄表四紙（見偵字第一七四九四號卷第十七頁、偵字第一七四四九號卷第二十一
    頁至第二十二頁、偵字第一四三五八號影印卷第十頁）、照片八幀（見偵字第一
    七四九四號卷第十九頁至第二十二頁）、贓物領據四紙（見偵字第一七四九四號
    卷第十八頁、偵字第一七四四九號卷第十九頁至第二十頁、偵字第一四三五八號
    影印卷第十二頁）、富邦商業銀行土城分行九十二年十月六日（九十二）富銀土
    字第二０九號函附之取款憑條二紙（見偵字第一七四四九號卷第五十九頁至第六
    十一頁）可稽。事證明確，被告犯行堪予認定，應依法論科。
二、核被告所為，係犯刑法第三百二十一條第一項第二款踰越其他安全設備之加重竊
    盜罪、第三百零五條之恐嚇危害安全罪、第三百二十條第一項之普通竊盜罪、第
    三百二十一條第一項第三款攜帶兇器之加重竊盜罪、第二百十六條、第二百十條
    之行使偽造私文書罪、第三百三十九條第一項之詐欺取財罪。公訴人認被告於九
    十一年七月二十日所實施之竊盜犯行，係犯刑法第三百二十條第一項之普通竊盜
    罪，未慮及被告共同踰越窗戶，已屬踰越安全設備之行為；另認被告於九十一年
    七月三十一日所實施之竊盜犯行，乃夥同周志禧、周文鎮共同犯之，為刑法第三
    百二十一條第一項第四款結夥三人之加重竊盜罪，惟周志禧、周文鎮自始至終均
    否認曾與被告共同從事上開犯行，且渠二人涉嫌此部分犯行部分，業據原審另案
    審理綦詳，並以九十二年度交易字第二九九號判決周文鎮無罪、周志禧則不另為
    無罪之諭知確定在案，此有該件刑事判決書、本院被告全國前案紀錄表在卷可證
    ，此外，復查無其他積極證據足認周志禧、周文鎮確與被告共同涉有上揭竊盜犯
    行，是被告此部分之行為，應係犯刑法第三百二十條第一項之普通竊盜罪。公訴
    人上開認定，均有未洽，惟起訴竊盜之基本事實既屬同一，自得變更其起訴之法
    條。被告就九十一年七月二十日之竊盜犯行，與姓名年籍不詳綽號「阿達仔」之
    成年男子互有犯意之聯絡及行為之分擔，為共同正犯。其在取款憑條上盜用「己○○」印鑑，及偽造「己○○」署押之行為，均屬偽造私文書之部分行為，而偽
    造後進而持以行使，其偽造之低度行為為行使之高度行為所吸收，均不另論罪。
    起訴書雖漏未論列被告偽造署押之事實，惟為實質上一罪，自仍得併予審究。前
    揭事實欄第一項所述被告前次二次之竊盜犯行間，事實欄第二項所述被告前後各
    二次之竊盜、行使偽造私文書、詐欺取財犯行間，均時間緊接，所犯為基本構成
    要件相同之罪，顯係基於概括犯意反覆為之，均應依連續犯規定，分別論以一個
    連續踰越安全設備之加重竊盜罪、連續攜帶兇器之加重竊盜罪、連續行使偽造私
    文書罪、連續詐欺取財罪，並各加重其刑。所犯上開連續攜帶兇器之加重竊盜罪
    、連續行使偽造私文書罪、連續詐欺取財罪間，有方法結果之牽連關係，為牽連
    犯，應從一重之連續攜帶兇器之加重竊盜罪處斷。所犯上開連續攜帶兇器之加重
    竊盜罪、連續踰越其他安全設備之加重竊盜罪間，時間相隔逾一年，犯罪手法亦
    非相同，顯非出於同一犯罪計畫，上開二罪與被告另實施之恐嚇危害安全罪間，
    犯意各別，行為互殊，應予分論併罰。
三、原審以被告罪證明確，援引刑法第二十八條、第五十六條、第三百二十條第一項
    、第三百二十一條第一項第二款、第三款、第三百零五條、第二百十六條、第二
    百十條、第三百三十九條第一項、第二百十九條、第五十五條，並審酌被告一再
    犯罪之動機、目的、手段、所生危害及犯後坦承犯行態度尚佳等一切情狀，分別
    酌予量處共同連續踰越安全設備竊盜罪有期徒刑八月、以加害生命、身體之事恐
    嚇他人罪處有期徒刑二月、連續攜帶兇器竊盜罪有期徒刑一年，並定應執行有期
    徒刑一年六月。又被告在富邦商業銀行九十二年八月二十九日取款憑條上所偽造
    之「己○○」署押一枚，不問屬於犯人與否，應依刑法第二百十九條規定併予沒
    收之。至被告持以行竊之一字型螺絲起子一把，並未扣案，且無證據足認目前仍
    然存在，爰不宣告沒收。經核其認事用法均無違誤，量刑亦屬妥適。
四、被告上訴未提出上訴理由，空言指摘原判決不當，為無理由，應予駁回。
五、被告經合法傳喚無正當理由不到庭，爰不待其陳述逕行判決。
據上論斷，應依刑事訴訟法第三百六十八條、第三百七十一條，判決如主文。
本案經檢察官施慶堂到庭執行職務。
中　　　華　　　民　　　國　　九十三　　年　　　七　　　月　　二十九　　日
                              臺灣高等法院刑事第二庭
                                  審判長法  官  蔡　長　溪
                                        法  官  楊　貴　志
                                        法  官  林　俊　益
右正本證明與原本無異。
關於行使偽造文書部分如不服本判決，應於收受送達後十日內向本院提出上訴書狀，
其未敘述上訴之理由者並得於提起上訴後十日內向本院補提理由書。
其他部分不得上訴。
                                        書記官　陳　明　琴
中　　　華　　　民　　　國　　九十三　　年　　　七　　　月　　 三十 　　日
附錄：本案論罪科刑法條全文
中華民國刑法第三百二十一條
犯竊盜罪而有左列情形之一者，處六月以上、五年以下有期徒刑：
一  於夜間侵入住宅或有人居住之建築物、船艦或隱匿其內而犯之者。
二  毀越門扇、牆垣或其他安全設備而犯之者。
三  攜帶兇器而犯之者。
四  結夥三人以上而犯之者。
五  乘火災、水災或其他災害之際而犯之者。
六  在車站或埠頭而犯之者。
前項之未遂犯罰之。
中華民國刑法第三百二十條
(普通竊盜罪、竊佔罪)
意圖為自己或第三人不法之所有，而竊取他人之動產者，為竊盜罪，處五
年以下有期徒刑、拘役或五百元以下罰金。
意圖為自己或第三人不法之利益，而竊佔他人之不動產者，依前項之規定
處斷。
前二項之未遂犯罰之。
中華民國刑法第二百一十條
(偽造變造私文書罪)
偽造、變造私文書，足以生損害於公眾或他人者，處五年以下有期徒刑。
中華民國刑法第二百一十六條
(行使偽造變造或登載不實之文書罪)
行使第二百十條至第二百十五條之文書者，依偽造、變造文書或登載不實
事項或使登載不實事項之規定處斷。
